Inventaris van het archief van het Ministerie van Onderwijs en Wetenschappen: Directie Voortgezet Onderwijs / Onderwijs voor Volwassenen (VO / OV), 1934-1991
Nationaal Archief, Den Haag
Ministerie van Onderwijs, Cultuur en Wetenschappen: Directie Voortgezet Onderwijs / Onderwijs voor Volwassenen (VO / OV)
OCW / Onderwijs Volwassenen
1934-1991
merendeel 1976-1988
5009
18.00 meter; 461 inventarisnummers.
Normale geschreven, getypte en gedrukte documenten, geen bijzondere handschriften,
Nationaal Archief, Den Haag
Directie Voortgezet Onderwijs/Onderwijs voor Volwassenen, 1945-1996
Onder de rubriek Ondersteunende processen OCW zijn met name stukken van de Organisatie van de Directie Onderwijs voor Volwassenen (VO/OV) samengebracht, waaronder die van de werkgroep Evenwicht en Werklast.Verder bevat het archief beleidsvoorbereidende stukken ten aanzien van deeltijdberoepsonderwijs en specifieke scholing zoals bijvoorbeeld door de Stichting Huishoudelijke Voorlichting ten Plattelande (HVP) en Vrouwenvakscholen en een groot deel van de stukken bestaat uit concept-beleidsnotities over de Introductie van de Open School werkwijze en correspondentie en vergaderstukken van de Interdepartementale Projectgroep Open School (IPOS).
Archiefvorming
Geschiedenis van de archiefvormer
De historische achtergronden en ontwikkelingen van de Directie Voortgezet Onderwijs/Onderwijs voor Volwassenen zijn uitgebreid beschreven in de volgende publicatie: 48 De draden van de WEB. Een institutioneel onderzoek naar het beleidsterrein beroepsonderwijs en volwasseneneducatie 1945 - 1995/1996 (samenstelling: drs. A.E.M. Jonker; ISBN 90-74442-54-4) 's-Gravenhage 1998.
Geschiedenis van het archiefbeheer
De verwerving van het archief
Het archief is krachtens bepalingen van de Archiefwet overgebracht.
Inhoud en structuur van het archief
2.14
Selectie en vernietiging
Voor de selectie werd gebruik gemaakt van het 'Basis Selectie Document (BSD) beleidsterrein Beroepsonderwijs en Volwasseneneducatie, 1945-1995/1996-', de lijst met 'algemene handelingen', vastgesteld in het werkoverleg d.d. 24 februari 1998 van de afdeling Bronverwerving en Toezicht van het Algemeen Rijksarchief en de vernietigingslijst van het ministerie van Cultuur en Wetenschappen d.d. 7-12-1993/nr. A93. 1089 RWS/NF (Stcrt. 31-1-1994 nr. 21).
De voor bewaring aangewezen bescheiden die onder de ondersteunende processen vallen zijn opgenomen in een aparte toegang. De titel van deze toegang is: 'Ministerie van Onderwijs, Cultuur en Wetenschappen. Toegang Ondersteunende Processen (TOP), 1953-1991'.
De volgende archiefbescheiden zijn teruggestuurd naar de beheerder:
archiefbescheiden die op termijn vernietigd kunnen worden
archiefbescheiden die van toepassing zijn op een ander beleidsterrein. Het betreft hier met name bescheiden die vallen onder het beleidsterrein 'Voortgezet Onderwijs' en 'Arbeidsvoorwaarden Onderwijspersoneel'.
Het te vernietigen bestand is, na verkregen toestemming afgevoerd naar KNP BT Paper Recycling te Apeldoorn en daar op de gebruikelijke manier vernietigd.
Ordening van het archief
Met een beleidsterrein wordt bedoeld een afgebakend onderwerp van overheidsbemoeienis, in dit geval dus Beroepsonderwijs - en Volwasseneneducatie en Ondersteunende processen. Op een beleidsterrein treden meerdere actoren handelend op. Een actor is een overheidsinstelling die bevoegd is zelfstandig op te treden (bijvoorbeeld een minister) binnen het beleidsterrein. Een handeling wordt door een actor verricht ter uitvoering van een taak of op grond van een wettelijke bevoegdheid.
Aanwijzingen voor de gebruiker
Openbaarheidsbeperkingen
Volledig openbaar.
Materiële beperkingen
Andere toegang
Het archief was aanvankelijk beschreven in de Institutionele Toegang: 5.048.5009, Inventaris van het archief van het Ministerie van Onderwijs, Cultuur en Wetenschappen: Directie Voortgezet Onderwijs / Onderwijs voor Volwassenen (VO / OV), (1934) (1962) 1976-1988 (1991).
Aanvraaginstructie
Openbare archiefstukken kunnen online worden aangevraagd en gereserveerd. U kunt dit ook via de terminals in de studiezaal van het Nationaal Archief doen. Om te kunnen reserveren dient u de volgende stappen te volgen:
U maakt een profiel aan op www.gahetna.nl, en logt vervolgens in
Via de archiefinventaris (alleen de beschrijvingen met rode nummers) selecteert u het gewenste archiefstuk door op de knop 'Reserveren' te klikken
In het volgende scherm geeft u aan op welke dag u het archiefstuk wilt inzien
Indien u zich bevindt in de studiezaal en een tafelnummer heeft ontvangen kunt u dit nummer vermelden. Als u geen tafelnummer heeft kunt u tafelnummer 777 laten staan
Vervolgens bevestigt u uw reservering door deze te versturen.
Verwant materiaal
Beschikbaarheid van kopieën
Beschrijving van de series en archiefbestanddelen
- Ondersteunende processen -, 000
  - Ondersteunende processen (Onderwijs, Cultuur en Wetenschappen) 1945-, 9
    Actor: Minister van Onderwijs, Cultuur en Wetenschap
    - Organisatie van de Directie Onderwijs voor Volwassenen (VO/OV)., 1974-1988; div. nrs
      - 1976-1979, 161
      - 1986-1988, 489; -51.6/.02
      - 1976-1982, 163
      - 1978-1979, 160
      - 1980-1983, 308; -51.6/.02
      - 1980-1984, 382
      - 1980-1986, 326; -51.6/02; pak
      - 1982-1983, 320; -51.6/07.125
      - 1982-1983, 338; -51.6/07.125; pak
      - 1984-1985, 337; -51.6/.02
      - Departementale reorganisatie, 1974-1982, 180
      - Interne zaken, 1975-1977, 162
      - Organisatie, 1976-1978, 176
      - Circulaires, 1976-1980, 165
      - Overheveling van taken van andere directies naar directie Voortgezet Onderwijs/Onderwijs voor Volwassenen, 1976-1981, 164
      - Departementale reorganisatie, 1979-1982, 322; -51.6/07.125
      - Organisatiestructuur Directie Onderwijs voor Volwassenen, 1981-1982, 309; -51.6/.02
      - Werkgroep Evenwicht Werklast en Personeelbestand, vergaderstukken, 1981-1986, 339
      - Nota inzake onderzoek Directie Onderwijs voor Volwassenen door de Algemene Rekenkamer, 1985, 365
      - Enqujte inventarisatie uitvoering taken van de werkgroep Evenwicht en Werklast, 1985-1986, 523; -51.3/.07.5
      - Personeel, 1985-1986, 328; -51.6/02
    - Departementale reorganisatie., 1974-1982; 180
    - Interne zaken., 1975-1977; 162
    - Organisatie., 1976-1978; 176
    - Circulaires., 1976-1980; 165
    - Overheveling van taken van andere directies naar directie Voortgezet Onderwijs/Onderwijs voor Volwassenen., 1976-1981; 164
    - Departementale reorganisatie., 1979-1982; 322; -51.6/07.125
    - Organisatiestructuur Directie Onderwijs voor Volwassenen., 1981-1982; 309; -51.6/.02
    - Werkgroep Evenwicht Werklast en Personeelbestand, vergaderstukken., 1981-1986; 339
    - Nota inzake onderzoek Directie Onderwijs voor Volwassenen door de Algemene Rekenkamer., 1985; 365
    - Enqujte inventarisatie uitvoering taken van de werkgroep Evenwicht en Werklast., 1985-1986; 523; -51.3/.07.5
    - Personeel., 1985-1986; 328; -51.6/02
- Beroepsonderwijs en volwasseneneducatie 1945-, 048
  - Het verstrekken van (aanvullende) middelen aan vormingsinstituten voor jeugdigen als vergoeding voor personeels-, nascholings- en exploitatiekosten. 1994-1995, 245
    Grondslag: Besluit vormingswerk voor jeugdigen 1994, art. 43, lid 1.
    Product: Beschikking.
    Datum: 08-04-1999
    - Materialenbank Emancipatie gevestigd op het Algemeen Pedagogisch Studiecentrum., 1985-1987; 651; -51.6 .02.4
  - Het voorbereiden van beleid met betrekking tot het leerlingwezen, het deeltijdberoepsonderwijs en de specifieke scholing. 1945-1995, 261
    Grondslag: Grondwet 1938, art. 200.
    Grondwet 1948, art. 201.
    Grondwet 1953, art. 208.
    Grondwet 1972, art. 208.
    Grondwet 1983, art. 23.
    Product: Beleidsnota's en -plannen.
    - Proefvervolgklassen aan de handelsavondscholen., 1954-1962; 43; pak
    - Stichting Huishoudelijke Voorlichting ten Plattelande (HVP)., 1962-1988; div. nrs
      - 1962-1985, 653; pak
      - 1983-1985, 654
      - 1986-1988, 390; -51.6/02.
    - Toekomst van het handelsavondonderwijs., 1969-1972; 44; pak
    - Part-time hoger onderwijs, nota's en correspondentie., 1973-1977; 211; pak
    - Voorstellen met betrekking tot de stichting van educatieve voorzieningen in de Lager Beroepsonderwijs (avond-Lager Beroepsonderwijs)., 1979-1981; div. nrs; -51.6/07.125
      - 1979-1981, 321; -51.6/07.125
      - 1981, 323; -51.6/07.125
    - Examen algemeen met besluit instelling Werkgroep Staatsexamens MEAO en HEAO en vergaderstukken., 1980-1982; 423; -51.9/.02.63
    - Middelbaar Beroepsonderwijs Nieuwe Stijl (MBO/NS)., 1981; 318; -51.6/07.125
    - Concept beleidsnotitie schoolverzuim in het voorgezet onderwijs met notitie open beroepseducatie in Leiden., 1985-1986; 500; -51.3/.02.4
    - Herstructurering van opleidingen in het kader van het leerlingwezen voor opticikns., 1985-1986; 647; -51.3 02
    - Herstructurering van de Kader- en Ondernemersopleiding Bouwbedrijf., 1985-1988; 648; -51.3 02
    - Vrouwenvakscholen., 1985-1988; 17
    - Beleidsnotitie lasopleiding (privatisering)., 1986-1988; div. nrs
      - Concept, 1986-1987, 384; -51.6/.02.4
      - Beleidsnotitie, Kamerstuk 20 400, 1988, 385; -51.6C/.02.4
    - Concept., 1986-1987; 384; -51.6/.02.4
    - Beleidsnotitie, Kamerstuk 20 400., 1988; 385; -51.6C/.02.4
    - Deeltijdonderwijs., 1986-1988; 502; -51.6/.02.4
    - Taakverdeling en bekostiging cursorisch onderwijs., 1986-1988; 383; -51.3/02.4
    - Concept-beleidsnotitie nieuw ontwikkelingsplan leerlingwezen., 1987-1988; 490; -51.6/.02
  - Het ontwerpen van regels en het voorbereiden van wetten met betrekking tot het leerlingwezen, het deeltijdberoepsonderwijs en de specifieke scholing. 1945-1995, 262
    Actor: Minister van Onderwijs/Minister van Landbouw
    Grondslag: Grondwet 1948, art. 201.
    Nijverheidsonderwijswet, art. 39.
    Product: Wetten.
    - Regelgeving inzake kostenvergoeding ten behoeve van gemeentelijke handelsavondscholen., 1961-1967; 47
    - Voorontwerp-Besluit part-time hoger onderwijs van algemene aard., 1976; 213
    - Regelgeving gedeeltelijke bekostiging cursorisch onderwijs., 1985; 345; 51.6/.07
    - Regeling tegemoetkoming in de kosten van cursorisch ondernemersonderwijs., 1985-1988; div. nrs
      - Tijdelijke regeling, 1985-1986, 622; 51.6/02
      - 1986-1988, 621; -51.6
      - Tijdelijke regeling, 1987-1988, 623; 51.6/02
      - 1988, 620; -51.6 M/02
    - Tijdelijke regeling., 1985-1986; 622; 51.6/02
    - Tijdelijke regeling., 1987-1988; 623; 51.6/02
    - Regelgeving ten aanzien van de contra-activiteiten in de Wet Voortgezet Onderwijs (WVO)., 1987; div. nrs
      - 1987, 447; -51.6/.02; pak
      - 1987, 491; -51.6
    - Bestuurlijk structuur van de scholing volwassenen., 1987-1988; div. nrs
      - 1987, 493; 51.6/.02
      - 1988, 495; -51.6/.02; pak
    - Ontwerp Wet op het Cursorisch Beroepsonderwijs., 1987-1988; div. nrs
      - 1987-1988, 618; -51.6 M/07.76
      - 1988, 616; -51.6.6 M/07.76
      - 1988, 617; -51.6 M/07.76
  - Het instellen van (externe) commissies die adviseren over (aspecten van) het te voeren beleid ten aanzien van het leerlingwezen, het deeltijdberoepsonderwijs en de specifieke scholing. 1945-1995, 263
    Product: Besluit.
    - Stichting Huishoudelijke Voorlichting ten Plattelande (HVP)., 1934-1988; div. nrs
      - 1974-1976, 86
      - 1981-1985, 392; -51.6/.02
      - Instelling en samenstelling, 1934-1987, 72; pak
      - Instelling en samenstelling, 1980-1988, 404; -51.3/08.
      - Instelling en samenstelling, 1981-1984, 408
      - Instelling en samenstelling, 1982-1987, 393; -.51.3/.08
      - Coördinatie Stedelijke- en Plattelandsvoorlichting, 1959-1982, 73
      - Programma's; Nota's en Visies, 1975-1977, 74
      - Vergaderstukken, 1977, 75
      - Vergaderstukken, 1977-1978, 386; D-12.1; pak
      - Vergaderstukken, 1978-1982, 389; -
      - Vergaderstukken, 1981-1987, 388; -; pak
    - Instelling en samenstelling., 1934-1987; 72; pak
    - Instelling en samenstelling., 1980-1988; 404; -51.3/08.
    - Instelling en samenstelling., 1981-1984; 408
    - Instelling en samenstelling., 1982-1987; 393; -.51.3/.08
    - Coördinatie Stedelijke- en Plattelandsvoorlichting., 1959-1982; 73
    - Programma's; Nota's en Visies., 1975-1977; 74
    - Vergaderstukken., 1977; 75
    - Vergaderstukken., 1977-1978; 386; D-12.1; pak
    - Vergaderstukken., 1978-1982; 389; -
    - Vergaderstukken., 1981-1987; 388; -; pak
    - Part-time hoger onderwijs., 1975-1977; div. nrs
      - Vergaderstukken van de Projectgroep part-time hoger onderwijs van algemene aard, 1975, 217
      - Vergaderstukken van de Voorbereidingscommissie/Stuurgroep part-time hoger onderwijs van algemene aard, 1976-1977, 214
      - Vergaderstukken van de Subcommissie wettelijke en financiële aangelegenheden part-time hoger onderwijs, 1976-1977, 216
      - Werkzaamheden van subcommissies van de Voorbereidingscommissie part-time hoger onderwijs van algemene aard, 1977, 218
    - Vergaderstukken van de Projectgroep part-time hoger onderwijs van algemene aard., 1975; 217
    - Vergaderstukken van de Voorbereidingscommissie/Stuurgroep part-time hoger onderwijs van algemene aard., 1976-1977; 214
    - Vergaderstukken van de Subcommissie wettelijke en financiële aangelegenheden part-time hoger onderwijs., 1976-1977; 216
    - Werkzaamheden van subcommissies van de Voorbereidingscommissie part-time hoger onderwijs van algemene aard., 1977; 218
    - Interdepartementale Commissie Consumentenzaken., 1980-1982; 631; -51.3/02
    - Werkgroep Middelbaar Middenstandsonderwijs (MMO), vergaderstukken., 1980-1984; div. nrs
      - 1980-1982, 411; 51.3/02.96; pak
      - 1981-1984, 412; 51.3/02.96
    - Overleggroep Evaluatie Kort Middelbaar Beroeps Onderwijs., 1983-1985; div. nrs
      - Subgroep Volletijd, 1983-1985, 77; pak
      - Subgroep Deeltijd, 1984-1985, 78; pak
    - Subgroep Volletijd., 1983-1985; 77; pak
    - Subgroep Deeltijd., 1984-1985; 78; pak
  - Het vaststellen van de voorwaarden en de wijze van bekostiging van een school/instelling die op grond van de Experimentenwet in aanmerking komt voor bekostiging. 1970-1993, 427
    Grondslag: Experimentenwet 1970, art. 4, lid 1.
    Opm.: Voor zover niet geregeld in enige andere onderwijswet binnen dit beleidsterrein.
    - Model van een bekostigingsbeschikking part-time hoger onderwijs., 1977; 212
  - Het voorbereiden van beleid met betrekking tot de volwasseneneducatie. 1945-1995, 1
    Grondwet 1953, art 208.
    - Huisvesting avondscholen en tarieven medegebruik., 1974-1978; 46
    - Directoraat-Generaal Voortgezet Onderwijs, notities en vergaderstukken inzake structuurdoorbrekende samenwerkingsverbanden., 1976-1977; 177
    - Bond van Nederlandse Volksuniversiteiten, nota visie op ontwikkeling Nederlandse Volksuniversiteiten., 1976-1979; 174
    - Commissie Open School, adviezen., 1976-1979; 11; pak
    - Stichting Proefprojecten Open School., 1976-1981; div. nrs
      - Ontwikkelingen van de proefprojecten, 1976-1980, 45
      - Besluit voorbereiding en de uitvoering van de proefprojecten, 1977-1981, 29
    - Ontwikkelingen van de proefprojecten., 1976-1980; 45
    - Besluit voorbereiding en de uitvoering van de proefprojecten., 1977-1981; 29
    - Stuurgroep herstructurering Middelbaar Huishoud- en Nijverheidsonderwijs (MHNO)/ Middelbaar Sociaal-Pedagogisch Onderwijs (MSPO), rapport en nota Volwasseneneducatie., 1976-1981; 172
    - Circulaires Volwassenenonderwijs., 1976-1988; div. nrs
      - 1976-1981, 209
      - 1980-1982, 402; 51.6/.02; pak
      - 1982-1983, 403; 51.6/.02; pak
      - 1983-1984, 405; 51.6/.02; pak
      - 1984-1985, 407; 51.6/.02; pak
      - 1985-1988, 446; -51.6/.02; pak
      - 1987-1988, 449; -51.6/.02; pak
    - Volwassenen- en Basiseducatie., 1976-1988; div. nrs
      - 1976-1979, 158; -; pak
      - 1983-1986, 274
      - 1985, 275
      - 1985-1986, 23
      - Besprekingen, 1985-1986, 278
      - 1985-1988, 529; -51.6; pak
      - 1986-1987, 24
      - Beleidsnota's, 1986-1987, 486; -51.6/.02
      - 1987, 26; pak
      - 1987-1988, 568; -51.6/02; pak
    - Besprekingen., 1985-1986; 278
    - Beleidsnota's., 1986-1987; 486; -51.6/.02
    - Besprekingen met de diverse inspecties., 1977-1980; 167
    - Voorlopige Landelijke Raad voor Cultureel Werk (RCW), concept-nota Volwasseneneducatie., 1977-1980; 171
    - Audiënties met diverse commissies en instanties., 1977-1981; 206; pak
    - Cursussen van de Interdepartementale Commissie voor Beleidscoördinatie ten behoeve van Migranten uit Suriname en de Nederlandse Antillen (IBCM)., 1977-1982; 376; -51.242/02
    - Stafbesprekingen Voortgezet Onderwijs/Volwassen Onderwijs (VO/OV)., 1978-1983; 441; 51.3/02.82; pak
    - Drie-bewindslieden overleg OC&W, CRM en SOZA., 1978-1985; div. nrs
      - 1978-1979, 281; pak
      - 1979, 280
      - 1980, 363; -51.3/02.9; pak
      - 1981-1985, 341; -51.3/02.9
    - Organisatie en administratie van het Centrum voor Volwasseneneducatie "Het Baken"., 1978-1987; 387; -51.3/.03
    - Overleg met de Inspectie, vergaderstukken., 1979-1985; div. nrs
      - 1979-1980, 356
      - 1980-1981, 358; -51.6/02.7-4
      - 1982-1983, 359; -51.6/02.7-4; pak
      - 1983, 360; -51.6/02.7-4
      - 1984-1985, 638; -51.6/02.7.4
    - Intensieve cursussen Nederlandse taal en maatschappelijke orikntatie voor culturele minderheden., 1979-1987; div. nrs
      - 1980-1986, 430
      - 1982-1985, 428
      - 1982-1987, 429; -51.242/02.; pak
      - Educatief Centrum voor Migranten te Rotterdam, 1979-1981, 433; -51.242/02.4
      - Deskundigheidsbevordering docenten/educatieve werkers, 1982-1986, 431; -51.242/08.86; pak
      - Project leermiddelenontwikkeling ten behoeve van intensieve cursussen Nederlands voor leden van culturele minderheidsgroeperingen, 1983-1986, 425; -51.242/06.31
    - Educatief Centrum voor Migranten te Rotterdam., 1979-1981; 433; -51.242/02.4
    - Deskundigheidsbevordering docenten/educatieve werkers., 1982-1986; 431; -51.242/08.86; pak
    - Project leermiddelenontwikkeling ten behoeve van intensieve cursussen Nederlands voor leden van culturele minderheidsgroeperingen., 1983-1986; 425; -51.242/06.31
    - Open School algemeen., 1979-1988; div. nrs
      - Concept-beleidsnotitie en -uitvoeringscirculaire Projecten Introductie Open School-Werkwijze, 1979, 366; -51.3/02
      - Concept-beleidsnotitie en -uitvoeringscirculaire Projecten Introductie Open School-Werkwijze, 1980-1981, 361; -513/02.4
      - Introductie Open School werkwijze, 1980-1985, 395; 51.66/.02; pak
      - Proefprojecten Open School algemeen, 1980-1988, 397; 51.66/.02
      - Projectgroep Introductie Open School, 1981-1986, 396; 51.66/.02; pak
      - Personeel algemeen, 1982-1986, 437; 51.66/.08
      - Inrichting van de opleiding, 1982-1987, 438; 51.66/02.4
    - Concept-beleidsnotitie en -uitvoeringscirculaire Projecten Introductie Open School-Werkwijze., 1979; 366; -51.3/02
    - Concept-beleidsnotitie en -uitvoeringscirculaire Projecten Introductie Open School-Werkwijze., 1980-1981; 361; -513/02.4
    - Introductie Open School werkwijze., 1980-1985; 395; 51.66/.02; pak
    - Proefprojecten Open School algemeen., 1980-1988; 397; 51.66/.02
    - Projectgroep Introductie Open School., 1981-1986; 396; 51.66/.02; pak
    - Personeel algemeen., 1982-1986; 437; 51.66/.08
    - Inrichting van de opleiding., 1982-1987; 438; 51.66/02.4
    - Ontwikkelingsprojecten educatieve netwerken., 1980; 362; -51.3/02.4
    - Overleg met de VAN, de Vereniging van rectoren, directeuren en docenten aan avondcolleges (VREDA) en de Vereniging van instellingen voor schriftelijk onderwijs (VISO)., 1980-1983; 413; -51.6/02.96; pak
    - Overleg met het Studiecentrum Nederlands Centrum voor Volksontwikkeling (NCVO)., 1980-1983; 424; 51.39/02.95
    - Overleg tussen de Minister van Onderwijs en de Onderwijsraad., 1980-1983; 415; 51.3/02.96
    - Overleg met de Bond van Nederlandse Volksuniversiteiten., 1980-1984; 409; -51.3/02.96
    - Bekostigingssystematiek algemeen., 1980-1986; 381; -51.3/07.
    - Integraal Structuurplan Noorden des lands (ISP) dag/avondonderwijs., 1980-1986; 352; -51.6/02
    - Correspondentie., 1980-1988; div. nrs; -51.6/.02
      - 1980-1984, 307; 51.6/.02
      - 1985, 418; 51.6/.02
      - 1986, 506
      - 1986-1987, 507
      - 1987, 508
      - 1987-1988, 510
      - 1988, 509
    - Beginselennota inzake de volwasseneneducatie., 1981; 355; -51.3/.02
    - Organisatie en administratie van de Stichting Federatie voor Educatieve Omroep., 1981-1982; 421; 06.33/.02
    - Landelijke Organisatie Vormingswerk Jonge Volwassenen (LOVJ)., 1981-1985; div. nrs
      - Overleg, 1981-1985, 645; 51.3 02.3
      - Rapport Vormingswerk Jonge Volwassenen Decentraal Literatuur, 1983, 454
      - Rapport bijscholingsaanbod Vormingswerk Jonge Volwassenen 1984 - 1985, 1984, 544; -
    - Overleg., 1981-1985; 645; 51.3 02.3
    - Rapport Vormingswerk Jonge Volwassenen Decentraal Literatuur., 1983; 454
    - Rapport bijscholingsaanbod Vormingswerk Jonge Volwassenen 1984 - 1985., 544; -
    - Reorganisatie Directoraat-Generaal Voortgezet Onderwijs, vergaderstukken., 1982-1984; div. nrs
      - 1982-1984, 325; -51.6/07.125; pak
      - 1983, 340; 51.6/07.125
      - 1983-1984, 335; 51.6/07.125; pak
    - Nota inzake consulenten Minderheden in het Volwassenen-onderwijs., 1983-1987; 426; -
    - Randgroepjongeren., 1983-1988; 644; -53.2 .02
    - Landelijke projectgroep Beroepskwalificerende Educatie (BKE)., 1984-1986; div. nrs
      - Algemeen, 1984-1986, 435; -51.6/02
      - Vervolgbeleid na afloop proefprojecten Beroepskwalificerende Educatieve Activiteiten, 1986, 436; -51.6/.02; pak
    - Algemeen., 1984-1986; 435; -51.6/02
    - Vervolgbeleid na afloop proefprojecten Beroepskwalificerende Educatieve Activiteiten., 1986; 436; -51.6/.02; pak
    - Werkoverleg Voortgezet Onderwijs/Onderwijs voor Volwassenen, vergaderstukken., 1984-1986; 336; -51.6
    - Reallocatie en financiering Basiseducatie., 1984-1988; div. nrs
      - 1984-1986, 272
      - 1987-1988, 570; -51.6/07.352
    - Activiteitenoverzicht volwasseneneducatie., 1985; 277
    - Concept-advies inzake beroepsorikntatie en beroepsoefening in verband met basiseducatie voor volwassenen., 1985; 334; -51.6/.02
    - Financiering productie en planning diversen., 1985-1987; 347; -51.6/07.; pak
    - Beleidsberaad Wederkerend Onderwijs., 1986; 524; -51.6/.07.5
    - Diverse projectgroepen., 1986-1987; 526; -51.6/.07.5
    - Ondersteuning basiseducatie/volwasseneneducatie en specifieke aandacht voor doelgroepen., 1986-1987; div. nrs
      - Algemeen, 1986-1987, 578; -51.6/02; pak
      - Stichting Educatieve Culturele Minderheden (STEM), 1986-1987, 576; -51.6/02
    - Algemeen., 1986-1987; 578; -51.6/02; pak
    - Stichting Educatieve Culturele Minderheden (STEM)., 1986-1987; 576; -51.6/02
    - Raden algemeen (Departementsraad, Gehandicaptenraad, Onderwijsraad, Raad van Europa), vergaderstukken., 1986-1987; 518; -51.6/.07.5
    - Landelijke Studie- en Ontwikkelingscentrum ten dienste van de Volwasseneneducatie (SVE)., 1986-1988; div. nrs
      - 1986-1987, 581; -51.6/02; pak
      - 1987-1988, 632; -51.6/02
    - Notitie Primaire Beroepsgerichte Volwassenen Educatie (PBVE)., 1986-1988; div. nrs
      - 1986, 531; -51.6/.02; pak
      - 1986-1987, 537; -51.6/.02
      - 1987, 539; 51.6/.02; pak
      - 1987-1988, 541; 51.6/.02
    - Overleg met diverse commissies en ministeries, vergaderstukken., 1986-1988; 488; -51.6; pak
    - Vergaderstukken Voortgezet Onderwijs/Onderwijs voor Volwassenen (VO/OV), Directoraat-Generaal Hoger Onderwijs en Wetenschappelijk Onderzoek (DGHW) en Secretaris-Generaal/Volwassenen Educatie (SG/VE)., 1986-1988; 485
    - Stichting Nederlands Centrum Buitenlanders., 1987-1988; 594; -51.6/02
  - Het ontwerpen van regels en het voorbereiden van wetten met betrekking tot de volwasseneneducatie. 1945-1995, 2
    Product: Wet.
    - Kaderwet Specifiek Welzijn., 1980-1984; div. nrs